高雄高等行政法院裁定
111年度監簡抗再字第8號
聲  請  人  謝清彥                                 

相  對  人  法務部矯正署臺東監獄

代  表  人  林順斌              
上列當事人間監獄行刑法事件，聲請人對於中華民國110年8月20
日本院110年度監簡抗字第4號確定裁定，聲請再審，本院裁定如
下：
　　主  文
一、再審之聲請駁回。
二、再審訴訟費用由聲請人負擔。
　　理  由
一、按「再審之訴應於30日之不變期間內提起。」「前項期間自
    判決確定時起算，判決於送達前確定者，自送達時起算；其
    再審之理由發生或知悉在後者，均自知悉時起算。」「再審
    之訴，應以訴狀表明下列各款事項，並添具確定終局判決繕
    本，提出於管轄行政法院為之：……四、再審理由及關於再審
    理由並遵守不變期間之證據。」「再審之訴不合法者，行政
    法院應以裁定駁回之。」「裁定已經確定，而有第273條之
    情形者，得準用本編之規定，聲請再審。」行政訴訟法第27
    6條第1項、第2項、第277條第1項第4款、第278條第1項及第
    283條分別定有明文。準此可知，聲請再審應自裁定確定時
    起30日之不變期間內提起，並應表明再審理由及關於再審理
    由並遵守不變期間之證據，此為必須具備之程式，否則所提
    再審之聲請即屬不合法，且性質上無庸命其補正，依同法第
    283條準用第278條第1項規定，行政法院應以裁定駁回之。
    倘再審聲請人主張再審之理由發生或其知悉在後者，應就此
    利己之事實負舉證責任，此觀同法第277條第1項第4款規定
    自明。
二、本件聲請人因不服本院110年度監簡抗字第4號裁定（下稱原
    確定裁定）而聲請再審，原確定裁定係於民國110年9月2日
    送達聲請人，此有送達證書（本院卷第17頁）為憑，故本件
    再審之不變期間自原確定裁定送達翌日即110年9月3日起算
    ，扣除在途期間8日，至110年10月10日（星期日）屆滿，因
    逢國慶日補假而順延至同年月12日（星期二）。聲請人遲至
    111年3月2日（本院收文日）始聲請再審，有聲請人所提申
    請狀在卷可證（本院卷第13頁），顯已逾期，且聲請人並未
    於聲請狀內表明遵守不變期間之證據，亦未主張或舉證再審
    理由有發生或知悉在後之情事，依上述規定及說明，此法定
    程式之欠缺，性質上亦無庸命其補正。從而，本件再審之聲
    請顯已逾期，自非合法，應予駁回。
三、依行政訴訟法第283條、第278條第1項、第104條、民事訴訟
    法第95條、第78條，裁定如主文。
中　　華　　民　　國　　111 　年　　6 　　月　　28　　日
             高雄高等行政法院第二庭
                         審判長法官  孫　國　禎
                               法官  孫  奇  芳
                               法官  林  韋  岑
以上正本係照原本作成。
不得抗告。
中　　華　　民　　國　　111 　年　　6 　　月　　28　　日
                             書記官　楊　曜　嘉